台灣台中地方法院刑事判決　　　　　　　　　　　九十二年度易緝字第六四一號
　　公　訴　人　台灣台中地方法院檢察署檢察官
　　被　　　告　丁○○
右列被告因竊盜案件，經檢察官提起公訴（八十八年度偵字第六二八三號），本院判
決如左：
    主      文
丁○○共同竊盜未遂，累犯，處有期徒刑參月，如易科罰金，以參佰元折算壹日。
    事      實
一、丁○○於民國（下同）八十一年間曾因違反肅清煙毒條例案件，經台灣高雄地方
    法院判處有期徒刑三年十月確定，於八十七年十月三十一日假釋期滿執行完畢，
    猶不知悔改，又於八十七年十一月六日凌晨四時許（起訴書誤載為八十七年十一
    月二十四日十三時許），搭乘由其不知情之友人乙○○（另經檢察官分案偵辦）
    所駕駛竊得原車牌號碼為ＭＶ－０二０九號而改懸掛車牌號碼為ＯＶ－三一八七
    號之自用小貨車（經查車牌號碼ＭＶ－０二０九號自用小貨車、ＯＶ－三一八七
    號車牌二面分別為丙○○所有及戊○○所使用，係乙○○分別於八十七年十月十
    六日上午十時許在台中市○○路與華美街口及於八十七年十月九日上午八時四十
    分許在台中縣潭子鄉○○路○段六十三巷二號內所竊取），途經台中市○○區○○路九五０之一號對面，因見甲○○所經營之石中玉藝品行旁，有甲○○所有在
    車上堆疊整箱藝品而充作倉庫使用之車牌號碼ＮＫ－九００五號自用小貨車停放
    路旁，丁○○、乙○○二人竟共同基於意圖為自己不法所有之犯意聯絡，先由乙○○將所駕駛該自用小貨車迴轉，並暫停在前開自用小貨車前方二、三十公尺處
    路旁，然後下車以竊取前開自用小貨車，丁○○則留在車上把風，並移坐於引擎
    正發動中之該自用小貨車駕駛座，以備乙○○竊得前開自用小貨車時，駕駛該自
    用小貨車共同離去，待乙○○打開前開自用小貨車車門入內正著手竊取之際，適
    為路人發現大聲呼叫，並經甲○○在店內聞聲及時外出查看，與路人共同追趕，
    乙○○、丁○○見狀始倉皇逃逸，致未得逞，而丁○○於逃逸時在該自用小貨車
    內遺留所有0000－000000呼叫器一只，經警調取該呼叫器資料，查出
    涉案人為丁○○。
二、案經台中市警察局第五分局報請台灣台中地方法院檢察署檢察官偵查起訴。
    理      由
一、訊之被告丁○○固坦承其於前開時地搭乘乙○○所駕駛該自用小貨車，並由乙○○將所駕駛該自用小貨車暫停在前開路旁及在該自用小貨車內遺留其所有000
    0－000000號呼叫器一只，然矢口否認有何竊未遂之犯行，辯稱：當時
    伊坐在駕駛座右邊座位上睡覺，是乙○○告知伊在車上等，其下車去方便一下，
    車有熄火，不知乙○○下車究竟作何事，嗣因有人拿鐵鍊打開駕駛座旁車門要伊
    下車，並要毆打伊，伊乃趕緊打開座旁車門下車逃逸，而忘了拿放在車上之呼叫
    器云云。惟查前開時地，甲○○在店內聽聞路人大聲呼喊小偷偷車，乃及時外出
    查看，並與路人共同追趕，當時有一歹徒（按即乙○○）在其所有前開自用小貨
    車內正在偷車，聽聞路人大聲呼叫，即下車逃逸，另被告丁○○坐在所開來之自
    用小貨車駕駛座上，呼叫器放在駕駛座前玻璃下，該自用小貨車引擎正發動中，
    被告丁○○是從另一邊車門下去逃跑，因被追打，才留下該呼叫器等情，業據被
    害人甲○○於警詢時及偵查中指述綦詳；且車牌號碼ＭＶ－０二０九號自用小貨
    車及ＯＶ－三一八七號車牌二面，係乙○○分別於前開時地所竊取，而被告丁○○於前開時地是搭乘乙○○所駕駛該自用小貨車，當時乙○○見路旁有一輛車上
    裝有貨品之前開自用小貨車，乃將車停放路旁，並要被告丁○○等一下，隨即下
    車去竊取前開自用小貨車，要將該車開走，而原來之自用小貨車則交由被告丁○○開走等情，亦經證人乙○○於本院八十八年度易字第二七七０號被告丁○○竊
    盜案件調查時證述在卷，核與被害人丙○○、戊○○於警詢時指述失竊情節相符
    ，並有車輛車牌失竊作業認可資料及贓物領據各二紙附卷可稽；參以被告丁○○
    供承當時乙○○有跑至該自用小貨車駕駛座右邊座位旁車門，欲打開該車門，因
    上鎖致未能打開，乃又向前方跑去等語，若乙○○於下車前未告知被告丁○○欲
    竊取前開自用小貨車，且被告丁○○於乙○○下車後仍坐在駕駛座右邊座位上睡
    覺，衡情乙○○於竊車遭發覺後，跑回所開來之該自用小貨車，理應是打開駕駛
    座旁車門，以上車駕駛該自用小貨車逃逸，何以跑至另一邊車門，已與常情有違
    。顯見被告丁○○知情乙○○下車是欲竊取前開自用小貨車，並於乙○○下車竊
    取前開自用小貨車之際，留在車上把風，且移坐於引擎正發動中之該自小貨車駕
    駛座，以備乙○○竊得前開自用小貨車時，駕駛該自用小貨車共同離去，而與乙○○具有共同犯意聯絡無疑。至於證人乙○○於本院審理時改稱：當時伊是要竊
    取車上貨品，而伊靠近該車看箱內裝何貨品時，即遭被害人發覺，並拿雙節棍要
    打伊，伊乃趕緊逃跑，丁○○則在車上睡覺，不知伊要竊取車上貨品等語，核與
    其及被害人甲○○前開所述未合，無非為圖卸免自己罪責及迴護被告之詞，尚不
    足取。是被告上開所辯，要屬事後卸責之詞，不足採信，事證明確，其犯行堪以
    認定。
二、核被告丁○○所為，係犯刑法第三百二十條第三項、第一項之竊盜未遂罪。被告
    丁○○與乙○○間就上開犯行，有犯意聯絡及行為分擔，應論以共同正犯。又被
    告丁○○已著手實施竊取前開自用小貨車，而未得逞，為未遂犯，依法減輕其刑
    。公訴意旨另以：被告丁○○明知乙○○所持有前開自用小貨車，係失竊之贓物
    ，仍予以收受擔任駕駛，因認被告丁○○犯有刑法第三百四十九條第二項之收受
    贓物罪嫌等語，惟按犯罪事實應依證據認定之，無證據不得認定犯罪事實，刑事
    訴訟法第一百五十四條第二項定有明文。訊之被告丁○○堅決否認有何收受贓物
    之犯行，辯稱：當時該自用小貨車是由乙○○駕駛，伊只是搭乘，且不知該自用
    小貨車是竊來之贓物等語。經查前開時地，被告丁○○是搭乘乙○○所駕駛之該
    自用小貨車等情，此經證人乙○○證述在卷，且尚乏證據足認當時該自用小貨車
    係由被告丁○○駕駛及被告丁○○知情該自用小貨車係竊得之贓物，自難認被告
    丁○○確有收受贓物之犯行，因此部分公訴人認與前開論科部分有方法結果牽連
    之裁判上一罪關係，爰不另為無罪之諭知。查被告丁○○於八十一年間曾因違反
    肅清煙毒條例案件，經台灣高雄地方法院判處有期徒刑三年十月確定，於八十七
    年十月三十一日假釋期滿執行完畢，有台灣高等法院被告全國前案紀錄表附卷可
    按，其於五年內再犯本件有期徒刑以上之罪，為累犯，依法應加重其刑，並依規
    定先加後減。爰審酌被告犯罪之動機、目的、手段、所生危害及犯罪後態度等一
    切情狀，量處如主文所示之刑，並諭知易科罰金之折算標準，以資懲儆。又被告
    犯罪後刑法第四十一條關於得易科罰金之案件，由犯最重本刑三年以下有期徒刑
    以下之罪，修正為五年以下有期徒刑以下之罪，並已於九十年一月十二日生效，
    被告所犯本件之罪，而受六月以下有期徒刑之宣告，依法得易科罰金自屬對被告
    有利，依刑法第二條第一項前段自應適用修正後刑法第四十一條第一項前段之規
    定，附此敘明。
三、據上論斷，應依刑事訴訟法第二百九十九條第一項前段，刑法第二條第一項前段
    、第二十八條、第三百二十條第三項、第一項、第二十六條前段、第四十七條、
    第四十一條第一項前段、罰金罰鍰提高標準條例第一條前段、第二條，判決如主
    文。
中    華    民    國    九十三     年       一        月       六       日
           臺灣臺中地方法院刑事第八庭
                                       審判長法官  朱  光  國
                                             法官  鍾  堯  航
                                             法官  洪  俊  誠
右正本證明與原本無異。
如不服本判決，應於判決送達後十日內向本院提出上訴狀( 應附繕本 )，上訴於臺灣
高等法院臺中分院。
                                        書記官
中    華    民    國    九十三     年       一        月       七       日
刑法第三百二十條第一項、第三項：
意圖為自己或第三人不法之所有，而竊取他人之動產者，為竊盜罪，處五年以下有期
徒刑、拘役或五百元以下罰金。
前二項之未遂犯罰之。
            Ｂ
